【裁判字號】    92,交易,94
【裁判日期】    920410
【裁判案由】    公共危險等
【裁判全文】
臺灣高雄地方法院刑事判決                          九十二年度交易字第九四號
    公  訴  人  臺灣高雄地方法院檢察署檢察官
    被      告  甲○○
右被告因公共危險等案件，經檢察官聲請以簡易判決處刑（九十一年度偵字第二六一
二五號），經本院高雄簡易庭認不宜以簡易程序審結，簽由本院改依通常程序審理，
本院判決如左：
    主  文
甲○○服用酒類，不能安全駕駛動力交通工具而駕駛，累犯，處拘役伍拾日，如易科
罰金，以佰元折算壹日。其餘被訴過失傷害罪部分，公訴不受理。
    事  實
一、甲○○前於民國（下同）八十五年間，因詐欺案件，經臺灣高雄地方法院以八十
    五年度自字第二八八號判決判處有期徒刑二月，緩刑二年確定；又於八十五年間
    ，因賭博案件，經臺灣高雄地方法院以八十五年易字第五八四九號判決判處有期
    徒刑七月，提起上訴後，由臺灣高等法院高雄分院駁回上訴確定，經撤銷上開緩
    刑後，接續執行上開二罪，並於八十七年一月五日縮短刑期執行完畢。復於九十
    一年十一月二十三日上午一時許，在高雄縣仁武鄉○○路與朋友飲酒後，已不能
    安全駕駛動力交通工具，竟仍駕駛車牌號碼ＺＦ—二０六營業小客車上路，嗣於
    同日上午二時五十五分許，沿高雄市○○○路由西往東方向行駛，行經高雄市○
    ○區○○路與凱旋路口時，因飲酒後注意力不集中，而不慎撞及由姜伯文所騎乘
    ，後座搭載乙○○，沿中正二路由東往西方向行駛，欲左轉進入五福一路之車牌
    號碼ＵＮＶ—０二八號機車，致姜伯文、乙○○人車倒地後，姜伯文受有頭部外
    傷、瘀腫、左下肢挫傷、右下肢深部撕裂傷、挫傷；乙○○受有頭部外傷、瘀腫
    、兩側下肢挫傷之傷害（傷害部分業據江伯文、乙○○於本院訊問時撤回告訴，
    另詳後述），嗣經報警前往處理，並於上午三時四十七分許，測量得甲○○呼氣
    之酒精濃度達每公升零點七四毫克。
二、案經高雄市政府警察局苓雅分局移送臺灣高雄地方法院檢察署檢察官偵查起訴。
    理  由
壹、有罪部分：
一、右揭犯罪事實，業據被告甲○○於警、偵訊及本院審訊中坦承明確，核與告訴人
    姜伯文、乙○○指訴情節相符，並有高雄市政府警察局舉發違反道路交通管理事
    件通知單、酒精濃度測試表、高雄市○○○○○道路交通事故調查報告表、刑法
    第一百八十五條之三案件測試觀察紀錄表各一份、高雄市政府警察局交通大隊交
    通事故談話紀錄表二份在卷可稽。再參之上開刑法第一百八十五條之三案件測試
    觀察紀錄表所載，被告經查獲當時，有腳步不穩、意識模糊、注意力無法集中等
    情狀。又駕駛人於呼氣中酒精濃度達每公升零點五五毫克以上者，依據科學數據
    統計結果，其肇事率為常人之十倍，故呼氣中酒精濃度達每公升零點五五毫克以
    上者，得認為不能安全駕駛，法務部八十八年五月十八日法八八檢字第００一六
    六九號函亦同此旨，而被告酒精濃度經測試結果達每公升零點七四毫克，已超逾
    上開標準甚多，其已達不能安全駕駛之程度，自無可疑，被告前開自白核與事實
    相符，本案事證明確，被告上開犯行，洵堪認定。
二、核被告所為，係犯刑法第一百八十五條之三之服用酒類致不能安全駕駛動力交通
    工具罪。被告前於八十五年間，因詐欺案件，經本院以八十五年度自字第二八八
    號判決判處有期徒刑二月，緩刑二年確定；又於八十五年間，因賭博案件，經本
    院以八十五年易字第五八四九號判決判處有期徒刑七月，提起上訴後，由臺灣高
    等法院高雄分院駁回上訴確定，經撤銷上開緩刑後，接續執行上開二罪，並於八
    十七年一月五日縮短刑期執行完畢等情，有臺灣高等法院被告全國前案紀錄表可
    按，其受有期徒刑執行完畢後，五年以內再犯有期徒刑以上之本罪，為累犯，應
    依法加重其刑。爰審酌被告明知酒後不能安全駕車而駕駛，將致生危害其他用路
    人交通安全之虞，仍無視於其他用路人之公共安全，於飲酒過量後仍駕車，對參
    與交通往來之人車均具高度危險性，實不宜寬貸，惟念其犯罪後坦承犯行，並與
    被害人達成和解，致力降低其犯罪所造成之損害等一切情狀，量處如主文所示之
    刑，並諭知易之折算標準，以資懲儆。
貳、不受理部分：
一、公訴意旨另以：被告甲○○於九十一年十一月二十三日上午二時五十五分許，駕
    駛車牌號碼ＺＦ─２０６號營業小客車，沿高雄市○○○路由西往東行駛，嗣行
    經中正路與凱旋路口時，疏未注意，致撞適由告訴人姜伯文所騎乘，後載告訴人
    乙○○，沿中正二路由東往西方向行駛，行經該路口，正欲左轉進入五福一路之
    機車，致告訴人姜伯文受有左下肢挫傷、頭部外傷淤腫、右下肢深度撕裂傷、挫
    傷；告訴人乙○○則受有頭部外傷淤腫、兩側下肢挫傷等傷害，因認被告涉犯刑
    法第二百八十四條之過失傷害罪嫌等語。
二、按告訴乃論之罪，告訴人於第一審辯論終結前得撤回其告訴。又告訴經撤回者，
    應諭知不受理之判決，並得不經言詞辯論為之。刑事訴訟法第二百三十八條第一
    項、第三百零三條第三款、第三百零七條分別定有明文。
三、本件被告因過失傷害案件，經檢察官提起公訴，認其係犯刑法第二百八十四條第
    一項之過失傷害罪。又依同法第二百八十七條前段規定，第二百八十四條之罪，
    須告訴乃論。茲被告已與告訴人姜伯文、乙○○達成和解，告訴人姜伯文、乙○
    ○於本院訊問中，當庭表示撤回其等傷害告訴，揆之前開說明，爰不經言詞辯論
    ，逕為諭知不受理之判決。
據上論斷，依刑事訴訟法第四百五十二條、第二百九十九條第一項前段、第三百零三
條第三款、第三百零七條，刑法第一百八十五條之三、第四十一條第一項前段、第四
十七條，罰金罰鍰提高標準條例第二條，判決如主文。
本案經檢察官李允煉到庭執行職務
中      華      民      國      九十二      年      四      月    十    日
                                臺灣高雄地方法院交通法庭
                                    審判長法官  李政庭
            法官  李怡諄
                                          法官  蘇雅慧
右正本證明與原本無異。
如不服本判決，應於判決送達後十日內，向本院提出上訴狀。
                                        書記官  林誠桂
中      華      民      國      九十二      年      四      月    十    日
附錄本判決論罪科刑法條全文：
中華民國刑法第一百八十五條之三
服用毒品、麻醉藥品、酒類或其他相類之物，不能安全駕駛動力交通工具而駕駛者，
處一年以下有期徒刑、拘役或三萬元以下罰金。


司法院資訊處製作；財團法人民間司法改革基金會備份。
